【裁判字號】    97,交聲,2870
【裁判日期】    971121
【裁判案由】    違反道路交通管理處罰條例聲明異議
【裁判全文】
臺灣臺北地方法院交通事件裁定        97年度交聲字第2870號
原處分機關  交通部公路總局臺北區監理所板橋監理站
異  議  人
即受處分人  甲○○
上列異議人即受處分人因違反道路交通管理處罰條例案件，對於
交通部公路總局臺北區監理所板橋監理站中華民國97年10月14日
所為之處分（原處分案號：板監裁字裁41-1AD343649號）聲明異
議，本院裁定如下：
    主      文
異議駁回。
    理      由
一、異議意旨略以：異議人即受處分人甲○○因政府整修排水溝
    工程，以致原本的機車停車格無法停放機車，故將其機車停
    放於違規地點之汽車停車格內而遭舉發，惟該汽車停車格旁
    並未設有禁止停放機車之告示，且既無編號亦無收取停車費
    ，故質疑其是否受道路交通管理處罰條例規範，爰聲明撤銷
    原處分等語。
二、按汽車駕駛人停車時，停車時間、位置、方式、車種不依規
    定者，處新臺幣（下同）600 元以上1,200 元以下罰鍰，道
    路交通管理處罰條例第56條第1 項第9 款定有明文。再按汽
    車停車時，在停車場內或路邊准停車處所停車時，應依規定
    停放，不得紊亂；停車時間、位置、方式及車種，如公路主
    管機關、市區道路主管機關或警察機關有特別規定時，應依
    其規定，道路交通安全規則第112 條第1 項第14款、第15款
    亦分別定有明文。又道路交通管理處罰條例所稱之「汽車」
    ，係包括「機器腳踏車」，為道路交通管理處罰條例第3 條
    第8 款所明文。
三、本件異議人所有之車號AVD-488 號重型機車，於民國97年8
    月15日10時56分，在臺北市○○路○段109 巷32弄前，因停
    車車種不依規定，為原舉發機關臺北市停車管理工程處以拍
    照方式採證後，逕行掣單舉發，嗣異議人於舉發通知單上所
    載應到案日期前向原處分機關即交通部公路總局臺北區監理
    所板橋監理站提出申訴，經原處分機關函請原舉發機關調查
    結果，仍認異議人之上開違規行為確實無誤，原處分機關乃
    於97年10月14日依道路交通管理處罰條例第56條第1 項第9
    款規定，裁處異議人罰鍰600 元，異議人收受該裁決書，並
    於法定期間內聲明異議等情，有臺北市政府交通局舉發違反
    道路交通管理事件通知單（北市交停字第1AD343649 號）、
    交通部公路總局臺北區監理所板橋監理站違反道路交通管理
    事件裁決書（板監裁字裁41-1AD343649號）及送達證書在卷
    可稽。
四、經查：本件異議人於上揭時、地，確有將車號AVD-488 號重
    型機車停放於汽車停車格之事實，為異議人所不爭執，並有
    舉發時之採證照片2 幀在卷可稽，應堪認定。又道路停車之
    規劃設置及管理，本係交通主管機關之法定權責，主管機關
    得考量道路情況、車輛流量、駕駛人需要等諸多因素通盤加
    以規劃設置，並隨時檢討加以修正，人民對停車規劃雖得加
    以建議，惟道路交通標誌、標線一經交通主管機關劃設後，
    於依法變更前，人民自有遵守主管機關所設之停車時間、位
    置、方式、車種等規定之義務，尚不得以其主觀意見逕認停
    車之規劃不當而任意違反，否則將使停車次序紊亂，嚴重危
    及道路秩序及用路人之權益，自不待言。故無論本件汽車停
    車格旁有無禁止停放機車之標誌，於汽車停車格內不可任意
    停放機車，乃當然之理，亦為領有駕照之人所應知之事，並
    不因該停車格有無編號或是否收費而有差異。另異議人所陳
    因政府施工導致無法停放於機車停車格一節，縱令為真，亦
    非異議人得以任意違規停車之合法理由，仍應依法處罰。
五、綜上所述，異議人確於前開時、地，有停車不依車種規定之
    違規行為，原處分機關依道路交通管理處罰條例第56條第1
    項第9 款，裁處異議人罰鍰600 元，依法並無不合，本件異
    議為無理由，應予駁回。
六、據上論斷，應依道路交通案件處理辦法第19條，裁定如主文
    。
中    華    民    國    97    年    11    月    21    日
                  交通法庭  法  官  林勇如
上正本證明與原本無異。
如不服本裁定，應於裁定送達後5 日內向本院提出抗告狀。
                            書記官  葉潔如
中    華    民    國    97    年    11    月    21    日


司法院資訊處製作；財團法人民間司法改革基金會備份。
